臺灣臺中地方法院刑事判決　　　　　　　　　　　　九十三年度交易字第二三四號
　　公　訴　人　臺灣臺中地方法院檢察署檢察官
　　被　　　告　乙○○○
　　選任辯護人　蔡得謙律師
　　　　　　　　林堡欽律師
右列被告因過失傷害案件經檢察官提起公訴（九十二年度偵字第一二二０三號）本院
判決如左：
    主  文
乙○○○因過失傷害人，處拘役參拾日，如易科罰金，以參佰元折算壹日。
    事  實
一、乙○○○於民國九十二年三月七日中午十二時五分許，駕駛車牌號碼二Ｑ－六九
    二八號自小客車，沿臺中市○○路往中正路方向，在右二快車道上行駛，途經自
    由路二段三十八號前時，理應注意車前狀況及兩車併行之間隔，並隨時採取必要
    之安全措施，而依當時日間有自然光線、路面無缺陷、道路無障礙物、視距良好
    之情況，並無不能注意之情形，竟疏未注意前方狀況，適侯玉珍騎乘車牌號碼Ｊ
    ＥＯ－五八二號重型機車，沿上開路段同向違規行駛於該快車道上，乙○○○於
    超越同方向右側侯玉珍駕駛之機車時，未保持安全間隔，不慎由後擦撞右前方騎
    機車之侯玉珍，致侯玉珍倒地，因而受有頭部外傷併顱內出血及臉、頸部挫傷等
    傷害。乙○○○肇事後主動報案，並於警員陳光華到場時陳述肇事經過而願接受
    裁判。
二、案經侯玉珍之夫甲○○訴由台灣台中地方法院檢察署檢察官偵查起訴。
    理  由
一、訊據被告乙○○○固坦承有於右揭時地與被害人侯玉珍發生擦撞，惟矢口否認有
    何過失傷害之犯行，辯稱：沒看見侯玉珍之機車，旁邊有很多機車，侯玉珍何時
    騎到快車道伊不知道，伊沒有要超越機車等語。惟查，右揭犯罪事實，業據被害
    人侯玉珍於偵查中指訴歷歷，復有道路交通事故現場圖、現場照片及診斷證明書
    附卷可參。另被害人侯玉珍雖稱其行駛於慢車道，然觀之道路交通事故現場圖及
    現場照片，被害人侯玉珍之機車刮痕起點在快車道（右距快慢車道分隔線○．四
    公尺），又依卷附照片被告自小客車右前照後鏡之背面所留擦痕之情形，及侯玉
    珍機車肇事後於內側快車道留有一條右斜之倒地痕走向研析，被告自小客車由後
    擦撞右前機車時，二車行向未有明顯角度，似非機車變換車道中造成，故本案係
    二車併行時發生擦撞肇事之可能性較大，此有台灣省車輛行車事故覆議鑑定委員
    會之府覆議字第九三一○一○四號函在卷可參，足認侯玉珍應係違規行駛於快車
    道，而與被告之自小客車併行，被告超前時未注意車前狀況及兩車併行之間隔，
    而發生擦撞，同為肇事原因。按駕駛人應注意車前狀況及兩車併行之間隔，並隨
    時採取必要之安全措施，道路交通安全規則第九十四條第三項訂有明文。本件被
    告乙○○○駕駛自小客車自應注意上述道路交通安全規則之規定，且依當時狀況
    ，又非不能注意，竟疏未注意，以致肇事，致侯玉珍受傷。本件雖被害人違規行
    駛於快車道而與有過失，然不能因此與有過失而減免被告罪責，且被告之過失駕
    駛行為，核與被害人之受傷間，具有相當因果關係，是其過失傷害犯行，堪以認
    定。
二、核被告所為係犯刑法第二百八十四條第一項前段之過失傷害罪（原起訴法條為第
    二項業務過失傷害，嗣蒞臨檢察官更正為同條第一項）。被告肇事後主動報案，
    並於警員到場時陳述肇事經過並願接受裁判，有警訊筆錄及交通事故調查報告表
    各一份附卷可佐，依刑法第六十二條前段減輕其刑。爰審酌被告發生事故後，已
    與被害人侯玉珍以八萬一千一百六十元達成和解，因被害人之夫甲○○不滿意再
    行提起告訴，且被害人與有過失等一切情狀，量處如主文所示之刑，並諭知易科
    罰金之折算標準。
據上論斷，應依刑事訴訟法第二百九十九條第一項前段，刑法第二百八十四條第一項
前段、第六十二條前段、第四十一條第一項前段，罰金罰鍰提高標準條例第一條前段
、第二條，判決如主文。
本案經檢察官丙○○到庭執行職務。
中      華      民      國     九十三     年     七      月     廿七    日
                                      臺灣臺中地方法院交通法庭
                                        審判長法官  許  金  樹
                                              法官  張  清  洲
                                              法官  郭  德  進
右正本證明與原本無異
如不服本判決應於送達後十日內向本院提出上訴狀
                                            書記官
中      華      民      國      九十三    年     七      月      卅     日
刑法第二百八十四條第一項：
因過失傷害人者，處六月以下有期徒刑、拘役或五百元以下罰金，致重傷者，處一年
以下有期徒刑、拘役或五百元以下罰金。
                                                                        Ｂ
